【裁判字號】    97,交聲,798
【裁判日期】    970317
【裁判案由】    聲明異議
【裁判全文】
臺灣臺中地方法院交通事件事裁定       97年度交聲字第798號
原處分機關  交通部公路總局臺中區監理所
異  議  人
即受處分人  甲○○
上列受處分人因違反道路交通管理處罰條例案件，對於交通部公
路總局臺中區監理所民國97年3月4日所為之裁決2件（中監違字
第裁60-IA0000000號、60-IA0000000號裁決書）聲明異議，本院
裁定如下：
    主    文
異議駁回。
    理    由
一、原處分意旨略以：車牌號碼2N-4738號自小客車先於民國97
    年1月11日9時27分許，在台74甲線5.8公里處，因限速70公
    里，經測時速92公里，超速22公里之違規，而經彰化縣警察
    局交通警察隊依違反道路交通管理處罰條例第40條之規定，
    逕行舉發；後於97年1月24日10時50分許，又在上開地點，
    因限速70公里，經測時速83公里，超速13公里之違規，再為
    該隊依上述規定逕行舉發。因異議人於期限內到案申訴，該
    所遂於97年3月4日以中監違字第裁60-IA0000000號裁決書，
    就其首次超速行為，裁處罰鍰新臺幣（下同）1800元，並依
    該條例第63條第1項第1款之規定，記違規點數1點；另以中
    監違字第裁60-IA0000000號裁決書，對其後超速行為，裁處
    罰鍰1600元，亦依上開規定，記違規點數1點。
二、聲明異議要旨則為：台74甲線5.8公里處為30度斜度以上之
    下坡路段，以車輛本身之重量，不踩油門，時而煞車，時速
    即已超過80公里，絕非駕駛人故意違規超速，在此處設置測
    速照相，顯有可議之處云云。
三、按汽車駕駛人，行車速度，超過規定之最高時速，或低於規
    定之最低時速，除有第43條第1項第2款情形外，處新臺幣12
    00元以上2400元以下罰鍰，又汽車駕駛人有第40條之情形者
    ，除依原條款處罰鍰外，並記違規點數1點，為道路交通管
    理處罰條例第40條、第63條第1項第1款所明定。
四、經查：
    (一)異議人為車牌號碼2N-4738號自小客車之車主，該車確有
      於前述時地，先後2次超速行駛，各超速22及13公里，而
      為彰化縣警察局交通警察隊依違反道路交通管理處罰條例
      第40條之規定，均逕行舉發等情節，有經雷達、雷射測速
      儀器採證所拍攝之照片影片2紙、彰化縣警察局舉發違反
      道路交通管理事件通知單影本2件附卷足稽，且為異議人
      所不爭執。故異議人確有原處分意旨所指2次逾速限70公
      里而超速行駛之行為，至為明確。
    (二)又台74甲線5.8公里處，乃彰化縣警察局所轄區○○○○
      ○路段，經該局列為重點取締路段，公布於彰化縣警察局
      網站，全民均可上網查看，該局並有依規定於前方至少1
      百公尺前，即約為台74甲線5.7公里處，設有測速照相及
      限速70公里之告示牌，且該處下坡路段還設有跳動路面提
      醒駕駛人小心駕駛等事實，有該局97年2月22日彰警交字
      第0970009898號函1份在卷可查。
    (三)基於上開事實，彰化縣警察局交通警察隊逕行舉發異議人
      2次超速行駛，並無不合；原處分機關因而依道路交通管
      理處罰條例第40條、第63條第1項第1款等規定，先後2次
      所為裁罰之處分，亦無違法不當。異議人就其的確超速行
      駛之違規事實略而不論，反而漫事指摘在該路段設置測速
      照相不當，顯無理由。故本件聲明異議，應予駁回。
五、據上論斷，應依道路交通管理處罰條例第87條第2項，道路
    交通案件處理辦法第19條，裁定如主文。
中    華    民    國    97    年     3    月    17    日
                        交通法庭  法  官  莊深淵
上正本證明與原本無異。
如不服本裁定應於送達後5日內向本院提出抗告狀。
                                  書記官  廖碩薇
中    華    民    國    97    年     3    月    17    日


司法院資訊處製作；財團法人民間司法改革基金會備份。
